【裁判字號】    97,聲,781
【裁判日期】    980219
【裁判案由】    限期行使權利
【裁判全文】
臺灣臺南地方法院民事裁定               97年度聲字第781號
聲  請  人  第一商業銀行股份有限公司
法定代理人  甲○○
代  理  人  乙○○
相  對  人  丁○○○○○○○○.
            遺產管理人
            丙○○
            林泰河即義成碾米廠
上列當事人間因本院九十六年度存字第五三三一號擔保提存事件
，聲請人聲請通知相對人限期行使權利，本院裁定如下：
    主  文
相對人等應於本裁定送達後二十一日內，就其因本院六十九年度
全字第一五四四號假扣押執行所受損害，向聲請人行使權利，並
向本院提出為行使權利之證明。
聲請程序費用由相對人連帶負擔。
    理  由
一、聲請意旨略以：聲請人前遵鈞院六十九年度全字第三七一號
    假扣押裁定供擔保（嗣陸續經鈞院准予變換提存物，現聲請
    人以鈞院九十六年度存字第一九六七號提存面額為新臺幣（
    下同）一百萬元之中央政府重大交通建設公債八十六年度乙
    類第三期登錄債票），而聲請鈞院以六十九年度全字第一五
    四四號對相對人之財產假扣押後，因聲請人本案訴訟均敗訴
    確定，且經鈞院撤銷假扣押裁定並塗銷查封登記在案。爰依
    民事訴訟法第一百零六條準用同法第一零四條第一項第三款
    後段規定，聲請通知相對人於一定期間內行使權利，並向鈞
    院為行使權利之證明等語。
二、按訴訟終結後，供擔保人得聲請法院通知受擔保利益人於一
    定期間內行使權利，並向法院為行使權利之證明，此規定於
    其他依法令供訴訟上之擔保者，準用之；民事訴訟法第一百
    零四條第一項第三款及第一百零六條前段定有明文。經查：
  (一)聲請人前遵本院六十九年度全字第三七一號假扣押裁定，提
    供面額均為新臺幣（下同）五十萬元、票號分別為K00984D
    及K00987D號之債票各一張及第三至十四期息票擔保金，經
    本院以六十九年度存字第五二四號受理提存。上開提存物陸
    續經本院以七十四年度聲字第七六六號（七十五年度存字第
    一五二一號）、八十二年聲字第六六、九九號（八十二年度
    存字第一三二九號）、八八年度聲字第二一九號（八十八年
    度存字第一八三二號）、九十一年度聲字第六二八號（九十
    一年度存字第三九四八號）、九十六年度聲字第一六五號（
    九十六年度存字第一九六七號）准許並變換提存物，目前所
    提存者為面額一百萬元之中央政府重大交通建設公債八十六
    年度乙類第三期登錄債票。
  (二)聲請人再向本院聲請以六十九年度執字第一五四四號（合併
    六十九年度執字第一七八一號執行）就相對人下列財產實施
    假扣押：
  1.相對人丙○○所有以其配偶楊柯麗花名義登記之臺南市○區
    ○○○段八三之一地號及同段八三之二地號土地。
  2.相對人林泰河即義成碾米廠所有臺南縣佳里鎮○○段六九九
    地號土地及同段一七建號建物（門牌號碼為臺南縣佳里鎮民
    安里同安寮七二號之六）、臺南縣佳里鎮○里段一二二五之
    二五地號土地及同段一九一三建號建物（門牌號碼為臺南縣
    佳里鎮六安里七七之一號）。
  3.相對人蔡吉久任遺產管理人之被繼承人蔡永森所有之臺南市
    ○區○○段四七之五、四七之七地號土地及同段三○之三建
    號建物（門牌號碼為臺南市○區○○路一二七號）。
  (三)上開假扣押執行標的，其1.之部分，業經前臺灣省政府於民
    國七十年四月二十七日以（七○）府地四字第三二五○三號
    函核准徵收，並於七十二年二月十日登記為臺南市政府所有
    ，再經本院以八十九年度裁全聲字第一五四號撤銷假扣押裁
    定，且經本院囑託臺南市臺南地政事務所塗銷查封登記；其
    2.之部分，業經本院以七十二年度聲字第四六七號撤銷假扣
    押裁定，且經本院囑託臺南縣佳里地政事務所塗銷查封登記
    ；其3.之部分，則經本院以七十一年執字第一○二號強制執
    行拍賣程序，由侯美娟於七十一年十二月九日拍定，並於同
    年月十一日塗銷查封登記。
  (四)至有關聲請人與相對人間之本案訴訟，其(1)(3)之部分，均經
    最高法院以八十九年度台上字第八五一號判決聲請人即原告
    之訴駁回確定；其(2)之部分，則經臺灣臺北地方法院以六十
    九年度訴字第九七九二號判決聲請人即原告之訴駁回確定，
    而訴訟終結。
  (五)上情業據聲請人提出本院九十六年度存字第一九六七號提存
    書、六十九年六月三十日六十九年度執簡字第一七八一號通
    知、八十九年度裁全字第一五四號裁定、九十年六月十一日
    六十九南院鵬執簡字第一五四四號函（均影本）為證，且經
    本院調取六十九年度執字第一五四四號、六十九年度執字第
    一七八一號、八十八年度聲字第二一九號、八十八年度存字
    第一八三二號、九十一年度聲字第六二八號、九十一年度存
    字第三九四八號、九十六年度聲字第一六五號、九十六年度
    存字第一九六七號、臺灣臺北地方法院六十九年度訴字第九
    七九二號（含臺灣高等法院八十六年度上字第一五五三號及
    最高法院八十九年度台上字第八五一號）卷、七十四年聲字
    第七六六號裁定原本，及函調上開相對人之不動產之登記簿
    及登記謄本資料核閱無誤，故前揭訴訟及強制執行程序均已
    終結。又經查明相對人等迄未對聲請人行使權利，有本院民
    事紀錄科查詢表在卷可憑。從而，聲請人聲請通知相對人限
    期行使權利，核與前揭規定相符，應予准許。
三、依民事訴訟法第九十五條、第八十五條第二項，裁定如主文
    。
中    華    民    國    98    年     2    月    19    日
                  民事第二庭    法  官  陳賢德
以上正本證明與原本無異。
如不服本裁定應於送達後十日內向本院提出抗告狀，並應繳納抗
告費新臺幣一千元整。
中    華    民    國    98    年    2     月    19    日
                                書記官  張晶瑩


司法院資訊處製作；財團法人民間司法改革基金會備份。
